---
title: "Bilan de compétences"
author:
- David ROMARY | 16 Résidence le pré au bois | 920420 VAUCRESSON
- david.romary1@gmail.com | +33675251242
date: '`r file_date`'
output:
  html_document: default
  pdf_document: null
subtitle: Architecte en efficacité énergétique et analyste senior
header-includes:
- \usepackage[francais]{babel}
- \usepackage{booktabs}
---

```{r, echo=FALSE, warning=FALSE}
exp <- read.csv2(file = "../data/input/Experiences.csv", as.is = TRUE)

if(length(problems(exp)$row) != 0) exp <- exp[-problems(exp)$row, ]

type_de_contenus <- data.frame(exp %>% select(type_de_contenu) %>% distinct())[, 1]

type_de_contenu_t <- seq_len(length(type_de_contenus))

src <- lapply(type_de_contenu_t, function(type_de_contenu.t) knit_expand(file = "Type_de_contenu-Latin1.Rmd"))

```
`r knit(text = unlist(src))`

# Réussites

## Facteurs contributifs

- Capacités personnelles
    - Entreprendre, proposer
    - Apprendre (MOOC, R-blogger...)
    - Prospecter (consultation d'entreprise, benchmark, évaluation)
    - Exploiter, utiliser (efficacité, utilité)
    - Préciser, contrôler, qualifier (perfectionniste)
- Motivations
    - Innover, créer, inventer
    - Contribuer à la création de valeur pour le client et l'entreprise
    - Formaliser, simplifier et améliorer les procédés (élégance)
    - Renouveller les problématiques
- Valeurs
    - Préserver l'environnement

# Ressentis (versus attentes)

```{r, echo=FALSE, warning=FALSE}
ressenti <- read.csv2(file = "../data/input/Ressentis.csv", as.is = TRUE)
if(length(problems(ressenti)$row) != 0) ressenti <- ressenti[-problems(ressenti)$row, ]

ressenti <- ressenti[, c(2,1,3)] %>% arrange(Theme)
kable(ressenti, caption = "Table des sources de satisfaction et d'insatisfaction", booktabs=TRUE)
```

# Rôles endosés

- Expertise technique (+++)
- Interface entre les métiers (++)
- Bugetiser (++)
- Managerial (+)

\newpage

# Attentes

## Confort et santé au travail

- **Contexte**
    - Travail très fréquent en webex, conf call et sur des serveurs distants (VPN)
    - Localisation actuelle quotidienne à Paris La Défense (arbitraire)
    - Environnement bruyant (travaux permanents dans la tour, sur le parvis, sur la N13)
    - Environnement malsain (clos, pas d'ouverture de fenêtre, air véhiculé par la VMC de mauvaise qualité)
- **Objectif**
    - Disposer d'un environnement de travail de meilleur qualité
    - Plus agréable, plus calme, plus sain, propice à une meilleure efficacité
    
## Echange avec les paires

- **Contexte**
    - Travail avec de nombreux clients et de nombreux fournisseurs mais ...
    - ... peu de paires à proximité pour échanger sur les méthodes de travail employées
    - Sentiment d'isolement et peut-être d'incompréhension, pas d'ampathie possible, marginalisé
    - Travail original mais non représentatif dans la société, peu audible par la hierarchie
    
- **Objectif**
    - Pouvoir échanger avec des paires plus accessibles
    - Progresser et apprendre plus facilement et plus rapidement sur les difficultés du quotidien
    
## Moyens à disposition

- **Contexte**
    - Position de senior sur de nombreux savoir-faires
    - Pas de possibilité en interne de relayer ces savoir-faires
    - Sentiment de faible fluidité dans la réalisation des projets
- **Objectif**
    - Relayer à de nouveaux collègues les techniques disponibles
    - Les impliquer dans la réalisation des projets

\newpage

# Compétences (versus expériences)

- Former (apprendre, comprendre, transformer)
- Chercher (rechercher, calculer, analyser)
- Créer (concevoir, développer un projet)
- Communiquer (echanger, proposer, conseiller, promouvoir)
- Organiser (planifier, piloter, animer, coordonner)
- Diriger (déléguer, piloter, animer)

```{r, echo=FALSE, warning=FALSE}
competences <- read.csv2(file = "../data/input/Competences.csv", as.is = TRUE)
kable(competences[problems(competences)$row, 2:3], caption = "Table des compétences non utilisées")
```

```{r, echo=FALSE}
if(length(problems(competences)$row) != 0) competences <- competences[-problems(competences)$row, ]

kable(competences[, -1], caption = "Table des compétences par famille")
```

\newpage

# Savoirs (versus formation)

- Energie, démarche scientifique, informatique, automatisme, analyse, langue, gestion de projet

```{r, echo=FALSE, warning=FALSE}
savoirs <- read.csv2(file = "../data/input/Savoirs.csv", as.is = TRUE)
if(length(problems(savoirs)$row) != 0) savoirs <- savoirs[-problems(savoirs)$row, ]

kable(savoirs, caption = "Table des savoirs par discipline")
```

Les abréviations employées dans la table précédente sont définies ci-dessous.

```{r, echo=FALSE, warning=FALSE}
disciplines <- read.csv2(file = "../data/input/Disciplines.csv", as.is = TRUE)
if(length(problems(disciplines)$row) != 0) disciplines <- disciplines[-problems(disciplines)$row, ]

kable(disciplines, caption = "Table des abréviations par discipline", )
```

\newpage

# Capacité

## Synthèse

- Force
    - Profil Extraversion/Detente/Affirmation/Réceptivité très adapté pour argumenter, négocier, conseiller, communiquer, former, diriger en faisant confiance, ouvert aux échanges en mode participatif et bienveillant.
    - Participatif (Réceptivité + Conciliation)
    - Animateur (Extraversion + Affirmation)
    - Bonne ambiance (Détente)
    - Créer, innover
    - Management participatif
    - Echanger, communiquer
    - Relationnel, coordonner, coopérer, former
- Faiblesse
    - Négocier, organiser, renoncer
    - Etre aprécié (Conciliation + Réceptivité)
    - le moi
        - difficultés à fixer mes sentiments (trop de distance et où est le moi ?)
        - expression de moi pas aisée
    - réalisme
        - organiser le temps au profil de la surqualité
        - compensé en partie par la facilité à réaliser les choses
    - modération, pondération
        - discernement, avant de statuer sur une situation, prise de réflexion nécessaire
        - la reflexion l'emporter sur l'action, prise de décision non spontanée
        - la sécurité l'emporte sur la prise de risque
        - ne pousse pas à la synthèse ou la vulgarisation car aller dans le faux et approximatif fait sortir de la perfection

\newpage

## Résultats détaillés

```{r, echo=FALSE, fig.cap="Auto-évaluation de mes capacités par qualité"}
capacites <- read.csv2(file = "../data/input/Capacites.csv", as.is = TRUE)
if(length(problems(capacites)$row) != 0) capacites <- capacites[-problems(capacites)$row, ]

levels(capacites$qualite) <- fct_relevel(capacites$qualite, capacites$qualite)

capacites <- capacites %>% mutate(plage = maxi - mini)

capacite_c <- capacites %>% select(1) %>% distinct()
```

Les capacités peuvent être ventilées parmi les classes **`r stri_c(capacite_c$classe, collapse = ", ")`**.

Les résultats d'un test d'auto évalution sont illustés par le graphique ci-dessous.

```{r, echo=FALSE, warning=FALSE, fig.cap="Auto-évaluation de mes capacités par qualité"}

capacites %>% ggplot() +
  geom_hline(yintercept = 0.4, colour = "grey") + geom_hline(yintercept = 0.6, colour = "grey") +
  geom_crossbar(aes(x = levels(qualite),
                    y = mediane,
                    ymin = mini,
                    ymax = maxi,
                    fill = classe),
                width = 0.5) +
  geom_text(aes(x = levels(qualite), y = 0, label = capacites$qualite), size = 3, hjust = 0) +
  geom_text(aes(x = levels(qualite), y = 1, label = capacites$contraire), size = 3, hjust = 1) +
  theme(axis.text.y = element_blank()) + 
  labs(x = "Capacité", y = "Auto-évaluation", size = 8) +
  coord_flip()

# capacites %>% ggplot() +
#   geom_tile(aes(x = levels(qualite), y = mediane, fill = capacites$classe),
#             height = capacites$plage,
#             width = 0.5,
#             colour = "grey") +
#   geom_line()
```

Ils sont également développés par classe et par capacité dans la table ci-dessous.

```{r, echo=FALSE, warning=FALSE}
capacites_description <- read.csv2(file = "../data/input/Capacites_description.csv", as.is = TRUE)
if(length(problems(capacites_description)$row) != 0) capacites_description <- capacites_description[-problems(capacites_description)$row, ]

kable(capacites_description, caption = "Description des capacités")
```

\newpage

# Valeurs (versus attente)

```{r, echo=FALSE}
valeurs <- read.csv2(file = "../data/input/Valeurs.csv", as.is = TRUE)
if(length(problems(valeurs)$row) != 0) valeurs <- valeurs[-problems(valeurs)$row, ]

valeurs <- valeurs %>% mutate(angle_vrb = 90 + 360/length(unique(valeur))*(.5 - seq_along(valeur))) %>% select(1, 2, 3, 5, 4)

levels(valeurs$classe_de_valeur) <- fct_relevel(unique(valeurs$classe_de_valeur), unique(valeurs$classe_de_valeur))
levels(valeurs$valeur) <- fct_relevel(valeurs$valeur, valeurs$valeur)

valeur_v <- valeurs %>% select(1) %>% distinct()
```

Les valeurs peuvent être ventilées parmi les classes **`r stri_c(valeur_v$classe_de_valeur, collapse = ", ")`**.

Dans le graphique ci-dessous, seul les valeurs dont l'auto-évalution est supérieure à 4 (sur un maximum de 5) sont conservées.

Il permet une synthèse des principales valeurs par classe.

```{r, echo=FALSE, warning=FALSE, fig.cap="Auto-évaluation de mes valeurs par classe"}
# valeurs %>% ggplot() +
#   geom_bar(aes(x = levels(valeur), y = 10, fill = classe_de_valeur, alpha = 0.8), stat = "identity", width = 1) +
#   geom_text(levels(valeurs$classe_de_valeur), aes(x = levels(classe_de_valeur), y = 5, label = levels(classe_de_valeur), angle = 90), position = position_stack(vjust = 0.5))


valeurs %>% ggplot() +
  geom_bar(aes(x = levels(valeur), y = 10, fill = classe_de_valeur, alpha = 0.8), stat = "identity", width = 1) +
  coord_polar() +
  geom_polygon(aes(x = levels(valeur), y = evaluation, group = 1), color = "black", fill = NA) +
  theme_minimal(base_size = 8) +
  labs(x = "Valeur", y = "Auto-évaluation")
  # theme(axis.text.x = element_text(
  #   # vjust = 50,
  #   angle = valeurs$angle_vrb))
```

\newpage

# Motivations

## Motivations par classe

```{r, echo=FALSE}
motivations <- read.csv2(file = "../data/input/Motivations.csv", as.is = TRUE) %>% filter(evaluation > 3)
if(length(problems(motivations)$row) != 0) motivations <- motivations[-problems(motivations)$row, ]

motivations <- motivations %>% filter(!is.na(classe_de_motivation)) %>% mutate(angle_motivations = 90 + 360/length(unique(motivation))*(.5 - seq_along(motivation))) %>% select(1, 2, 3, 4, 5, 7, 6)

levels(motivations$classe_de_motivation) <- fct_relevel(unique(motivations$classe_de_motivation), unique(motivations$classe_de_motivation))
levels(motivations$motivation) <- fct_relevel(motivations$motivation, motivations$motivation)

motivations_m <- motivations %>% select(3) %>% distinct()
```

Les motivations peuvent être ventilées parmi les classes **`r stri_c(motivations_m$classe_de_motivation, collapse = ", ")`**.

Dans le graphique ci-dessous, seul les motivations dont l'évalution est supérieure à une valeur de 4 (sur un maximum de 5) sont conservées.

Il permet une synthèse des principales motivations par classe.

```{r, echo=FALSE, warning=FALSE, fig.cap="Auto-évaluation de mes motivations par classe"}
motivations %>% ggplot() +
  geom_bar(aes(x = levels(motivation), y = 5, fill = classe_de_motivation, alpha = 0.8), stat = "identity", width = 1) +
  coord_polar() +
  geom_polygon(aes(x = levels(motivation), y = evaluation, group = 1), color = "black", fill = NA) +
  theme_minimal(base_size = 8) +
  labs(x = "Motivation", y = "Auto-évaluation")
  # theme(axis.text.x = element_text(
  #   # vjust = 50,
  #   angle = valeurs$angle_vrb))
```

\newpage

## Motivation par contexte

```{r, echo=FALSE}
motivations <- motivations %>% arrange(contexte)
levels(motivations$contexte) <- fct_relevel(unique(motivations$contexte), unique(motivations$contexte))
levels(motivations$motivation) <- fct_relevel(motivations$motivation, motivations$motivation)

motivations_m <- motivations %>% select(2) %>% distinct()
```

Les motivations peuvent être ventilées parmi les contexte **`r stri_c(motivations_m$contexte, collapse = ", ")`**.

Le graphique ci-dessous propose une synthèse des principales motivations par contexte.

```{r, echo=FALSE, fig.cap="Motivations par contexte au travail"}
motivations %>% ggplot() +
  geom_bar(aes(x = levels(motivation), y = 1, fill = contexte, alpha = 0.8), stat = "identity", width = 1) +
  coord_polar() +
  theme_minimal(base_size = 8) +
  labs(x = "Motivation par contexte", y = "")
  # theme(axis.text.x = element_text(
  #   # vjust = 50,
  #   angle = valeurs$angle_vrb))
```

```{r, echo=FALSE, eval=FALSE}
nodes_n <- bind_rows(motivations %>% select(contexte) %>% rename(nodes = contexte),
                     motivations %>% select(motivation) %>% rename(nodes = motivation)) %>% distinct()

nodes_n[nrow(nodes_n)+1, 1] <- "Mes motivations"
nodes_n <- create_nodes(nodes = nodes_n$nodes)

nbr_contexte <- nrow(motivations %>% select(contexte) %>% distinct())


edges_e <- motivations %>% select(2, 4)
edges_e <- bind_rows(edges_e,
                     bind_cols(tbl_df(data.frame(contexte = rep("Mes motivations", nbr_contexte))),
                               motivations %>% select(contexte) %>% distinct() %>% rename(motivation = contexte)))

edges_e <- create_edges(from = edges_e$contexte,
                        to = edges_e$motivation)

create_graph(nodes_df = nodes_n, edges_df = edges_e) %>% render_graph(output = "visNetwork")#output = "visNetwork", "vivagraph")
```

# Motivation professionnelle

## Motivations essentielles

La table ci-dessous liste les motivations essentielles à satisfaire par l'activité professionnelle.

```{r, echo=FALSE}
motivations_pro <- read.csv2(file = "../data/input/Motivations_professionnelles.csv", as.is = TRUE)
if(length(problems(motivations)$row) != 0) motivations <- motivations[-problems(motivations)$row, ]

kable(x = motivations_pro %>%
        filter(Priorite > 1) %>%
        select(2, 4),
      caption = "Motivations essentielles atteintes et non atteintes")
```

## Motivations non atteintes

```{r, echo=FALSE}
kable(x = motivations_pro %>%
        filter(Priorite > 0, Atteinte == 0) %>%
        select(2, 3, 5) %>%
        arrange(desc(Priorite)),
      caption = "Raisons des motivations essentielles non atteintes")
```

